【裁判字號】    98,訴,1318
【裁判日期】    980831
【裁判案由】    違反毒品危害防制條例
【裁判全文】
臺灣彰化地方法院刑事判決              98年度訴字第1318號
公  訴  人  臺灣彰化地方法院檢察署檢察官
被      告  甲○○
上列被告因違反毒品危害防制條例案件，經檢察官提起公訴（98
年度毒偵字第1241號），本院依簡式審判程序判決如下：
    主   文
甲○○施用第一級毒品，累犯，處有期徒刑捌月，扣案含有第一
級毒品海洛因之殘渣而無法析離之殘渣袋貳個（量微無法稱重）
均沒收銷燬之。
    事   實
一、甲○○曾於民國95年間因竊盜案件，經本院以95年度易字第
    786號判決判處有期徒刑7月確定，於96年6月3日縮刑期滿執
    行完畢。另其前因施用毒品案件，經本院以95年度毒聲字第
    430號裁定送勒戒處所施以觀察、勒戒後，認無繼續施用毒
    品之傾向，於95年10月14日執行完畢釋放，並由臺灣彰化地
    方法院檢察署檢察官以95年度毒偵字第2504號為不起訴處分
    確定。詎其仍不知悛悔，於前揭觀察、勒戒執行完畢釋放後
    5年內，復基於施用第一級毒品海洛因之犯意，於98年5月26
    日3時許，在彰化縣彰化市「秀傳紀念醫院」廁所內，以將
    海洛因置入注射針筒內摻水施打手臂靜脈血管之方式，施用
    第一級毒品海洛因1次。嗣於98年5月26日9時5分許，為警在
    其位於彰化縣伸港鄉○○村○○路106號住處查獲，並扣得
    含有第一級毒品海洛因之殘渣而無法析離之殘渣袋2個（量
    微無法稱重），且經警採集其尿液送驗，結果呈嗎啡陽性反
    應，而悉上情。
二、案經彰化縣警察局和美分局報告臺灣彰化地方法院檢察署檢
    察官偵查起訴。
    理  由
一、本案被告甲○○所犯係死刑、無期徒刑、最輕本刑為3年以
    上有期徒刑以外之罪，其於準備程序就前揭被訴事實為有罪
    之陳述，經受命法官告知簡式審判程序之旨，並聽取其與公
    訴人之意見後，本院認無不得或不宜改依簡式審判程序進行
    之處，爰依刑事訴訟法第273條之1第1項、第284條之1，裁
    定本案由受命法官獨任進行簡式審判程序，合先敘明。
二、訊據被告甲○○對於上開事實坦承不諱，且其於98年5月26
    日為警採集之尿液送驗，結果呈嗎啡陽性反應，此有彰化縣
    警察局和美分局委託檢驗尿液代號與真實姓名對照認證單及
    詮昕科技股份有限公司濫用藥物尿液檢驗報告各1紙在卷可
    稽，並有海洛因殘渣袋2個扣案可資佐證，足徵被告之任意
    性自白與事實相符，可以採信。又被告前因施用毒品案件，
    經本院以95年度毒聲字第430號裁定送勒戒處所施以觀察、
    勒戒後，認無繼續施用毒品之傾向，於95年10月14日執行完
    畢釋放，並由臺灣彰化地方法院檢察署檢察官以95年度毒偵
    字第2504號為不起訴處分確定等情，有臺灣高等法院被告前
    案紀錄表及臺灣彰化地方法院檢察署刑案資料查註紀錄表各
    1份在卷可考，本案事證明確，被告於觀察、勒戒執行完畢
    釋放後，5年內再犯本件施用第一級毒品之犯行，洵堪認定
    ，應予依法論科。
三、查海洛因係毒品危害防制條例第2條第2項第1款所稱之第一
    級毒品，依法不得持有、施用。故核被告所為，係犯毒品危
    害防制條例第10條第1項之施用第一級毒品罪。被告為施用
    毒品海洛因而持有之低度行為，為其施用之高度行為所吸收
    ，不另論罪。被告曾於95年間因竊盜案件，經本院以95年度
    易字第786號判決判處有期徒刑7月確定，於96年6月3日縮刑
    期滿執行完畢等情，有臺灣彰化地方法院檢察署刑案資料查
    註紀錄表、臺灣高等法院被告前案紀錄表各1份在卷可考，
    其於5年以內故意再犯本件有期徒刑以上之罪，為累犯，應
    依刑法第47條第1項之規定，加重其刑。爰審酌被告因施用
    毒品經觀察、勒戒後，猶未能深切體認毒品危害己身之鉅，
    及早謀求脫離毒害之道，反而於出所後伺機再犯，未見有何
    收斂、警惕之意，無視於毒品對於自身健康之戕害及國家對
    於杜絕毒品犯罪之禁令，自有使其接受相當時期監禁以敦化
    性情之必要，惟念及被告尚能坦承犯行，且施用毒品固戕害
    個人健康至深，然就他人權益之侵害仍屬有限，及其犯罪動
    機、目的、手段、智識程度等一切情狀，量處如主文所示之
    刑，以示懲儆。扣案被告供稱係其施用第一級毒品所剩含有
    第一級毒品海洛因殘渣而無法析離之殘渣袋2個（量微無法
    稱重），係毒品危害防制條例第2條第2項第1款所定之第一
    級毒品，為違禁物，應依同條例第18條第1項前段之規定，
    沒收銷燬之。
據上論斷，應依刑事訴訟法第273條之1第1項、第299條第1項前
段，毒品危害防制條例第10條第1項、第18條第1項前段，刑法第
11條前段、第47條第1項，判決如主文。
本案經檢察官陳茂榮到庭執行職務。
中    華    民    國    98    年    8     月    31    日
                  刑事第二庭          法  官  尚安雅
以上正本證明與原本無異。
如不服本判決，應於收受判決後10日內向本院提出上訴書狀，並
應敘述具體理由；其未敘述上訴理由者，應於上訴期間屆滿後20
日內向本院補提理由書（均須按他造當事人之人數附繕本「切勿
逕送上級法院」）。
中    華    民    國    98    年     9    月     2     日
                                      書記官  許億先
附錄本案論罪科刑法條全文：
毒品危害防制條例第10條
施用第一級毒品者，處 6 月以上 5 年以下有期徒刑。
施用第二級毒品者，處 3 年以下有期徒刑。


司法院資訊處製作；財團法人民間司法改革基金會備份。
